【裁判字號】    97,中簡上,1133
【裁判日期】    971231
【裁判案由】    妨害婚姻
【裁判全文】
臺灣臺中地方法院刑事判決          97年度中簡上字第1133號
上  訴  人  臺灣臺中地方法院檢察署檢察官
被      告  甲○○
                    國民
上列上訴人因被告妨害婚姻案件，不服本院中華民國九十七年十
月二十日九十七年度中簡字第三二三九號第一審簡易判決（聲請
簡易判決處刑書案號：九十七年度偵緝字第一六一八號而提起上
訴，本院管轄之第二審合議庭判決如下：
    主    文
上訴駁回。
    犯罪事實及理由
一、本案經本院合議庭審理結果，認除證據部分補充被告甲○○
    （下稱被告）於本院審理時之自白，其餘第一審簡易判決認
    事用法及量刑均無不當，應予維持，並引用臺灣臺中地方法
    院檢察署檢察官起訴書及本院第一審簡易判決記載之犯罪事
    實、證據及理由（如附件）。
二、上訴意旨略以：本件乃據告訴人乙○○（下稱告訴人）請求
    上訴而為，該告訴人略以被告於民國九十年十一月間即離家
    在外，對家庭不聞不問，未盡為人妻、母之責任，又在外與
    人通姦生女，原審僅判處被告有期徒刑三月，誠屬過輕，為
    此聲請上訴等語。
三、按刑罰之量定，固屬法院自由裁量之職權行使，但仍應審酌
    刑法第五十七條所列各款事由及一切情狀，為酌量輕重之標
    準，並非漫無限制；量刑輕重係屬事實審法院得依職權自由
    裁量之事項，苟已斟酌刑法第五十七條各款所列情狀而未逾
    越法定刑度，不得遽指為違法；且在同一犯罪事實與情節，
    如別無其他加重或減輕之原因，下級審量定之刑，亦無過重
    或失輕之不當情形，則上級審法院對下級審法院之職權行使
    ，原則上應予尊重（最高法院七十二年度臺上字第六六九六
    號、七十五年度臺上字第七０三三號判例及八十五年度臺上
    字第二四四六號判決意旨參照）。次按刑法第二百三十九條
    之通姦罪之法定本刑為一年以下有期徒刑，而原判決審酌被
    告犯罪情節及被告犯後態度等情狀，並以被告犯罪後刑法及
    刑法施行法業於九十四年二月二日經修正公布而於同年七月
    一日施行，而為比較新舊法之適用後，判處被告有期徒刑三
    月，如易科罰金，以銀元三百元即新臺幣九百元折算一日，
    復依中華民國九十六年罪犯減刑條例第三條之規定，以被告
    雖曾經通緝，惟係於該減刑條例施行後始經通緝，而無同條
    例第五條所指不得減刑之情形而予以減刑為有期徒刑一月又
    十五日，如易科罰金，以銀元三百元即新臺幣九百元折算壹
    日，其法律適用及量刑均屬妥適，上訴人徒以告訴人認原審
    判決過輕而聲請上訴，乃上訴請求改判，為無理由，應予駁
    回。
據上論斷，應依刑事訴訟法第四百五十五條之一第一項、第三項
、第三百七十三條、第三百六十八條，判決如主文。
本案經檢察官胡宗鳴到庭執行職務。
中    華    民    國    97    年    12    月    31    日
              刑事第十七審判庭審判長法  官  江奇峰
                                    法  官  廖純卿
                                    法  官  林學晴
上正本證明與原本無異。
本件不得上訴。
                                    書記官  簡雅文
中    華    民    國    97    年    12    月    31    日


司法院資訊處製作；財團法人民間司法改革基金會備份。
